臺灣臺北地方法院交通事件裁定　　　　96年度交聲字第1004號
原處分機關　臺北市交通事件裁決所
異　議　人
即受處分人　乙○○
　　　　　　　　　　號4樓
上列異議人因違反道路交通管理處罰條例事件，對於臺北市交通
事件裁決所中華民國96年8月24日所為之北市裁二字第裁22-AEV6
48883號裁決書，聲明異議，本院裁定如下：
    主  文
異議駁回。
    理  由
一、原處分意旨略以：異議人即受處分人（下稱異議人）乙○○
    於民國96年7月15日下午5時8分許，騎乘車牌號碼ABA-593號
    重型機車，行經有燈光號誌管制之臺北市○○路186巷口時
    未按號誌燈指示，闖紅燈迴轉往北行駛，經臺北市政府警察
    局萬華分局西園路派出所員警當場以異議人違反道路交通管
    理處罰條例第53條第1項規定為由舉發之。原處分機關認定
    受處分人違規事證明確，乃於96年8月24日依違反道路交通
    管理處罰條例第53條第1項、第63條第1項第3款之規定，裁
    處受處分人罰鍰1,800元，並記違規點數3點。
二、異議意旨略以：異議人於當日在萬大路某巷口被交通警察攔
    下，要求熄火，拿出駕照、行照，當伊熄火交出證件後，交
    通警察就拿去一直在寫，寫完後出示紅單要伊簽字，當伊表
    示異議，在迴轉時，只是綠燈在閃，快要跳黃燈，並未闖紅
    燈，警察又拿去加註紅燈迴轉，並告知如果不服，可先簽收
    後再去申訴云云，因異議人確未闖紅燈，故聲明異議等語。
三、按依道路交通管理處罰條例第53條第1項、第63條第1項第3
    款規定，汽車駕駛人，行經有燈光號誌管制之交岔路口闖紅
    燈者，處新臺幣1,800元以上5,400元以下罰鍰；汽車駕駛人
    有有第43條、第53條或第54條情形之一者，除依原條款處罰
    鍰外，並記違規點數3點。又道路交通管理處罰條例所稱之
    「汽車」，依該條例第3條第8款之規定，係包括「機器腳踏
    車」在內。
四、經查，異議人於96年7月15日下午5時8分許，騎乘車牌號碼
    ABA-593號重型機車，行經臺北市○○路186巷口有燈光號誌
    管制之交岔路口而闖越紅燈之事實，業經證人即舉發本件之
    警員甲○○於本院調查時具結後證述：「（問：本件舉發情
    形如何？）……當時我是騎摩托車要回派出所，我看到異議
    人的機車從車陣中穿出來，從內側車道往左迴轉，當時異議
    人的號誌是紅燈，因為我打算回派出所，我所在的方向是
    187 巷口，當時我方向的號誌是綠燈，所以我確定異議人的
    方向是紅燈，他是紅燈迴轉，他迴轉以後不知道是不是有看
    到我，就加速往前，我就騎車過去追他，後來我就把他攔下
    來，我攔下之後就請異議人拿出證件，並告訴他在186巷紅
    燈迴轉當場告發，受處分人認為我沒有告知開單的原因，我
    們口頭上發生一點小爭執，我就補充告訴他攔下的原因」；
    「（問：對於異議人辯稱迴轉當時僅綠燈閃爍，有何意見？
    ）當時我的方向已經是綠燈，異議人是從車道中穿出來迴轉
    ，不可能他的方向也是綠燈，我確定他是紅燈迴轉」等語明
    確（見本院96年10月5日訊問筆錄），並有證人甲○○庭呈
    之現場照片4紙在卷可稽，異議人闖紅燈違規之事實甚為顯
    然。異議人雖辯稱，伊到路口時綠燈還在閃爍，伊不知證人
    的方向是綠燈等語，本院認為證人甲○○當時係在該路口準
    備返回派出所，自對於路口燈號變換多所注意，而證人甲○
    ○與異議人素不相識，亦無仇隙，其於本院具結後所為之證
    詞，自較客觀真實，是異議人所辯並不足採。
五、綜上，異議人既確有行經有燈光號誌管制之交岔路口闖紅燈
    之違規事實，從而原處分機關依據道路交通管理處罰條例第
    53條第1項、第63條第1項第3款規定，裁處罰鍰1,800元之處
    分，並記違規點數3點，無任何違誤，其裁決應予維持，本
    件異議為無理由，應駁回之。
六、據上論斷，應依道路交通管理處罰條例第87條第2項，道路
    交通案件處理辦法第19條，裁定如主文。
中　　華　　民　　國　　96　　年　　10　　月　　26　　日
                        交通法庭法　官　江俊彥
以上正本證明與原本無異。
如不服本裁定，應於送達後5 日內，向本院提出抗告狀。
                                書記官　劉英芬
中　　華　　民　　國　　96　　年　　10　　月　　30　　日
